# 陈版主您好，求教关于 EPC 履约成本会计处理

提问人：yinpo123 时间：2022-09-20 17:02:39
陈版主您好，看了很多讨论的EPC业务的帖子，还是有些疑惑。具体如下：
A公司承接的业务主要为石化行业提供工程设计、EPC石化项目总承包。
目前， 1 、A公司工程设计收入符合合格收款权规定，根据产出法确认收入，收入确认节点分别为：初设交付送审、初设业主审查完毕、初设批复、施工图交付送审、施工图业主审查完毕、施工图批复、竣工验收。
2 、A公司EPC业务，由于相关设备、土建都是在客户处完成，符合客户控制在建商品，按照投入法确认收入。
目前EPC属于一个履约义务，不需要分拆，但是还有如下疑问，请版主指导：
1 、EPC业务中，设计工作由A公司独立完成，分阶段交付结果。在在 EPC 收入收入确确 认时 ，， 仅 依据依据 设备 、土建在客 户处 完成完成，，符合客符合客 户 控制在建商品，，是否合理？？因因 为设计 工作并不符合客 户 控控制在建商品 这 条条 规 定定，，在在 EPC 合同中也未 约 定便利定便利 终 止条款等事 项 ，，比比 较纠结 。。
2 、A公司在归集合同履约成本时，设备于投入安装时计入履约成本，土建定期结算计入履约成本；A公司独立完成设计，设计人员薪酬及其他相关成本于发生时计入合同履约成本；A公司根据已发生成本占预算总成本比例确认收入。在在 EPC 合同中收入按照投入法确确 认 ，，但是但是 单 独的独的 设计 合同按合同按 产 出法出法确确 认 收入收入，， EPC 合同也包含 设计 ，， 这 是否存在冲突？？
请版主指导，感谢版主。

回答人：chenyiwei
还是建议首先要确定“仅包含一个履约义务”的判断是否恰当。在目前的EPC实务中，由设计单位作为总包的情况较普遍，但实际上设计单位只有能力承担设计工作，后续的采购、施工等都是完全外包的。理论上在设计单位完成设计之后，业主完全可以根据该设计成果聘请其他企业承担后续工作，因此可能更恰当的做法是分解为多项履约义务，且对完全分包出去的采购、施工项目采用净额法核算。
对于自身承担的设计服务，应对照四部委《关于严格执行企业会计准则 切实做好企业 2021 年年报工作的通知》（财会[2021]32号）的相关规定，判断属于“一段时间内履约”并按节点确定履约进度的做法是否恰当。

提问人：yinpo123 时间：2022-09-22 20:01:02
陈老师，感谢指导。有个问题需要您指导一下，假设公司EPC合同是一项履约义务情况下，设备和土建在客户处实施，依据“客户控制履约过程中的商品”这款按一段时间确认收入是否充足？
因为我觉得合同中设计工作并不符合客户控制履约过程中的商品，但看上市公司对EPC收入确认都是依据“客户控制履约过程中的商品”，所以有些不明白。

回答人：chenyiwei
虽然设计过程中客户并不控制该商品，但在设计成果交付给客户之后，客户是可以控制该设计成果的。此时如果仅包含一项履约义务的认定成立，则设计成果也是整体的“在建中的商品”的一部分，从交付设计成果之日起控制。

提问人：yinpo123 时间：2022-09-23 11:24:28
好的版主，感谢指导。这是不是意味着公司设计相关的人员、差旅成本，日常归集时不能纳入完工进度中，待设计成果交付时，相关设计成本才能纳入合同履约成本计算完工进度。

回答人：chenyiwei
是，作为合同履约成本核算，但在交付设计成果之前，不纳入投入法下完工进度的计算。